# 请教陈版主偿还租赁负债本金和利息支付的现金流量问题

提问人：辉 哥 2017 时间：2021-08-20 14:33:11
您好陈版主，按照新租赁准则，如果每期租金按时支付，那么偿还租赁负债本金和利息支付的现金流量计入支付其他与筹资活动相关的现金，该现金流量与资产负债表科目的勾稽关系是不是等于 使用权资产期末余额+使用权资产本期折旧额-租赁负债期末余额+租赁利息费用摊销金额？这个勾稽关系有问题吗

回答人：chenyiwei
不应这样理解。
假设不考虑第一年情况，也不涉及后续租赁变更，则自第二年起，租赁负债期初数+本期利息-租赁付款额=租赁负债期末数。移项得：租赁付款额=租赁负债期初数+本期利息-租赁负债期末数。
但由于租赁负债的摊销和使用权资产折旧的方法不同，因此从第二年起，这两者的金额就没有必然的联系。